臺北高等行政法院裁定
                                   110年度簡上再字第21號
聲  請  人  詹大為                                      

相  對  人  財政部臺北國稅局 

代  表  人  宋秀玲（局長）                 
上列當事人間綜合所得稅事件，聲請人對於中華民國110年7月14
日本院110年度簡上再字第1號裁定，聲請再審，本院裁定如下：
    主  文
再審之聲請駁回。
再審訴訟費用由聲請人負擔。
    理  由
一、按對於確定裁定聲請再審，應依行政訴訟法第283條準用同
    法第277條第1項第4款之規定表明再審理由，此為必須具備
    之程式。所謂表明再審理由，必須指明確定裁定有如何合於
    同法第273條所定再審事由之具體情事，始為相當。倘僅泛
    言有再審事由而無具體情事者，仍難謂已合法表明再審理由
    ，所為再審之聲請，即屬不合法。上開規定依同法第236條
    之2第4項準用第283條規定，於簡易訴訟程序準用之。
二、緣相對人依據聲請人綜合所得稅申報及查得資料，依職權核
    定補徵聲請人89至93年度綜合所得稅，均告確定在案，聲請
    人嗣於民國105年6月15日及同年7月14日，依行政程序法第
　　128條規定，向相對人申請重開行政程序，經相對人以105年
    7月27日財北國稅文山綜所二字第1050803343號函（下稱原
    處分）否准其申請，聲請人不服，提起行政救濟，遞經訴願
    駁回、臺灣臺北地方法院105年度簡字第388號判決（下稱原
    審判決）駁回，及本院以106年度簡上字第98號裁定（下稱
    前確定裁定）駁回其上訴而告確定。嗣聲請人對前確定裁定
    聲請再審，經本院裁定駁回後，聲請人猶不服，經多次聲請
    再審，均經本院裁定駁回在案，復主張最近一次即本院110
    年度簡上再字第1號裁定（下稱原確定裁定）有行政訴訟法
    第273條第1項第10款、第3項後段所定事由，故提起本件再
    審之聲請。
三、本件聲請人主張略以：（一）原確定裁定所載，司法院釋字
    第694號解釋作成後，相對人已修正所得稅法第17條第1項第
    1款第4目之規定。（二）76年12月30日修正所得稅法第14條
    第1項、第15條及第17條等規定，與司法院釋字第318號解釋
    意旨不符。（三）「綜合所得稅結算申報書」一般扣除額及
    標準扣除額內容記載，違反所得稅法第15條稅額計算方式，
    及同法第17條第1項第2款，暨納稅者權利保護法施行細則第
    3條第1項標準扣除額與列舉扣除額擇一減除之規定等語。
四、經核，原確定裁定係以「聲請狀內表明之再審理由，無非說
    明其對於前訴訟程序確定裁判不服之理由，對於原確定裁定
    以其未合法表明再審理由而駁回其聲請，究有如何合於行政
    訴訟法第273條第1項第10款所定『證人、鑑定人或通譯就為
    判決基礎之證言、鑑定或通譯為虛偽陳述』之再審事由的具
    體情事，則未據敘明。」為理由，而認定聲請人之原再審聲
    請為不合法，惟綜合觀察本件聲請人表明之再審理由，無非
    仍係在說明其對原處分實體爭議事項不服之理由，不僅無涉
    原處分關於程序重開事由之認定，遑論對於原確定裁定以其
    未合法表明再審理由而駁回其聲請，究有如何合於行政訴訟
    法第273條第1項第10款所定「證人、鑑定人或通譯就為判決
    基礎之證言、鑑定或通譯為虛偽陳述」再審事由的具體情事
    ，均未據敘明，依首揭規定及說明，其聲請於法不合，應予
    駁回。
五、據上論結，本件再審聲請為不合法。依行政訴訟法第236條
    之2第4項、第283條、第278條第1項、第104條，民事訴訟法
    第95條、第78條，裁定如主文。
中　　華　　民　　國　　110 　年　　10　　月　　18　　日
　　　　　　　　　　臺北高等行政法院第三庭
                          　　審判長法  官　楊  得  君　
                             　　　 法  官　畢  乃  俊
                            　 　　 法  官　鄭　凱　文　
上為正本係照原本作成。
不得抗告。
中　　華　　民　　國　　110 　年　　10　　月　　18　　日
　　　　　　　　　　　　　　　　　　書記官　吳　芳　靜